【裁判字號】    92,交聲,691
【裁判日期】    920827
【裁判案由】    違反道路交通管理處罰條例聲明異議
【裁判全文】
臺灣臺北地方法院交通事件裁定                    九十二年度交聲字第六九一號
        異  議  人
        即受處分人  甲○○
右列異議人即受處分人因違反道路交通管理處罰條例案件，對於交通部公路總局台北
區監理所板橋監理站中華民國九十二年五月二十九日所為之處分（原處分案號：板監
違字第裁四一--Ｃ00000000號），聲明異議，本院裁定如左：
        主  文
異議駁回。
        理  由
一、按「汽車行駛有左列情形之一者，處汽車所有人新臺幣（下同）二千四百元以上
    四千八百元以下罰鍰，並責令申請換領牌照或改正：一、損毀或變造汽車牌照、
    塗抹污損牌照，或以安裝其他器具之方式，使不能辨認其牌號者」「汽車號牌不
    得變造損毀、塗抹或粘貼其他材料、加裝邊框或霓虹燈、裝置旋轉架、顛倒懸掛
    或以安裝其他器具之方式使不能辨認其牌號，並不得以他物遮蔽，如有污穢，致
    不能辨認其牌號時，應洗刷清楚。」道路交通管理處罰條例第十三條第一款、道
    路交通安全規則第十一條第二項分別定有明文。
二、本件異議人即受處分人甲○○駕駛其所有之車牌５Ｇ∣九七七三號自小客車於民
    國九十二年四月十七日十九時十五分許，行經台北縣新店市○○路與碧潭路口時
    ，為台北縣政府警察局新店分局執行稽查勤務員警以第Ｃ00000000號違
    反道路交通管理事件通知單，攔檢舉發前開車輛具有違反道路交通管理處罰條例
    第十三條第一款「號牌加裝霓虹燈外框燈泡」（裁決書誤載為「其他器具之方式
    」）之違規；異議人甲○○於舉發通知單上所載應到案日期前向原處分機關提出
    申訴，經原處分機關函請舉發單位調查結果，仍認異議人有前開違規行為，原處
    分機關乃依前開道路交通管理處罰條例第十三條第一款及違反道路交通管理事件
    統一裁罰基準表規定，於九十二年五月二十九日裁處受處分人罰鍰二千四百元。
三、異議人甲○○以書狀辯稱略以：該被舉發自用小客車所安裝之器具為ＬＥＤ並非
    霓虹燈，亦非其他使牌號不能辨認之器具云云。惟查：按汽車於行駛中，其牌照
    係辨識車籍之最重要依據，因此所謂道路交通安全規則第十一條第二項規定，汽
    車號牌不得加裝霓虹燈使不能辨認其牌號者，應係指有前開情形致使其車牌於行
    駛中不能辨認者，交通執法人員自應予以攔停告發。本件被舉發自用小客車因裝
    置霓虹燈於本件被舉發時、地，已達於不能辨認牌號之程度，始被警攔獲等事實
    ，經臺北縣政警察局新店分局查處明確，有該局九十二年五月二十三日店警交裁
    字第０９２００１５２６２號書函可參，而交通警察掣單舉發違反道路交通管理
    處罰條例所列違規事實，本質上為行政處分，係公務員基於職務上權力，依法就
    特定具體事件所為具公法上效果之單方面行政行為，基於公務員為公法上行為具
    有公信力之原則，該行政行為當可被推定為真正，其據以依法處分之事實認定亦
    為正確無誤，從而異議人未能提出證據以資證明本件舉發內容有何虛偽、錯誤，
    仍應認為本件舉發並無違誤，異議人所辯尚難採信，其違規行為堪以認定。
四、綜上所述，異議人甲○○確有在被舉發自用小客車加裝霓虹燈，致使不能辨認其
    牌號之違規行為，從而，原處分機關依前開道路交通管理處罰條例第十三條第一
    款及違反道路交通管理事件統一裁罰基準表規定裁處異議人罰鍰二千四百元，核
    無違誤，本件異議為無理由，應予駁回。
據上論斷，應依道路交通案件處理辦法第十九條，裁定如主文。
中      華      民      國      九十二      年    八     月   二十七    日
                                臺灣臺北地方法院交通法庭
                                      法  官  趙  子  榮
右正本證明與原本無異。
如不服本裁定，應於裁定送達後五日內向本院提出抗告狀。
                                      書記官  林  鈴  芬
中      華      民      國      九十二      年    九     月      二     日


司法院資訊處製作；財團法人民間司法改革基金會備份。
